【裁判字號】    99,訴,318
【裁判日期】    990824
【裁判案由】    違反毒品危害防制條例
【裁判全文】
臺灣屏東地方法院刑事判決               99年度訴字第318號
公  訴  人  臺灣屏東地方法院檢察署檢察官
被      告  甲○○
上列被告因違反毒品危害防制條例案件，經檢察官提起公訴（99
年度毒偵字第243 號）及移送併辦（99年度毒偵字第753 號），
嗣被告於本院準備程序進行中先就被訴事實為有罪之陳述，本院
告知被告簡式審判之旨，並聽取當事人之意見後，本院合議庭裁
定改由受命法官獨任依簡式審判程序審理，判決如下：
    主  文
甲○○施用第二級毒品，累犯，處有期徒刑肆月，扣案之第二級
毒品甲基安非他命壹包（驗餘淨重：零點零柒參公克）沒收銷燬
。又施用第一級毒品，累犯，處有期徒刑柒月。應執行有期徒刑
拾月，扣案之第二級毒品甲基安非他命壹包（驗餘淨重：零點零
柒參公克）沒收銷燬。
    事  實
一、甲○○曾於民國88年及90年間，因施用毒品案件，經2 次觀
    察、勒戒，均認無繼續施用毒品之傾向，分別於88年2 月13
    日、90年9 月7 日執行完畢釋放，經福建金門地方法院檢察
    署檢察官以88連偵字第6 號、臺灣屏東地方法院檢察署檢察
    官以90年度毒偵字第1468號為不起訴處分確定。91年間再因
    施用毒品案件，經強制戒治並起訴，戒治部分於91年6 月20
    日停止戒治付保護管束，刑責部分經法院判處有期徒刑6 月
    確定；惟其於保護管束期間，再施用第二級毒品案件，經撤
    銷停止戒治，再令入戒治處所執行戒治並起訴，戒治部分於
    93 年1月9 日因法令修正執行完畢，刑責部分經法院判處有
    期徒刑7 月確定，上開案件接續執行，93年9 月17日執行完
    畢。另於94年及95年間因施用第一、二級毒品案件，經法院
    判處有期徒刑8 月、10月、6 月、8 月，減刑後應執行有期
    徒刑8 月、6 月確定，於96年10月16日因縮短刑期假釋出監
    ，所餘刑期交付保護管束，俟96年12月26日假釋期滿未經撤
    銷而以已執行完畢論。詎猶不知悔改，明知海洛因及甲基安
    非他命分屬第一、二級毒品，不得持有及施用，仍分別基於
    施用第一、二級毒品之犯意，先於99年1 月27日下午5 時許
    ，在屏東縣林邊鄉林邊村忠福巷4 之1 號之住所內，以將甲
    基安非他命置於玻璃球內以火燒烤後，吸食所產生煙霧之方
    式，施用第二級毒品甲基安非他命1 次；復於99年1 月28日
    下午3 時10分許，在其前揭住所內，以將海洛因摻入香菸內
    吸食之方式，施用第一級毒品海洛因1 次。嗣於99年1 月29
    日晚間7 時10分許，在屏東縣潮州鎮○○里○○路段因騎乘
    重型機車未戴安全帽而為警盤查時，在有偵查犯罪職權之警
    員尚未發覺其上開施用毒品犯罪之前，即主動向警方供承上
    情，並扣得上開第二級毒品甲基安非他命1 包（驗餘淨重0.
    073 公克）。嗣經警採尿送驗，檢出海洛因代謝後之嗎啡及
    甲基安非他命陽性反應。
二、案經甲○○自首、屏東縣政府警察局潮州分局報請臺灣屏東
    地方法院檢察署檢察官偵查起訴。
    理  由
一、本件被告甲○○所犯係死刑、無期徒刑或最輕本刑為3 年以
    上有期徒刑以外之罪，亦非屬臺灣高等法院管轄第一審之案
    件，其於準備程序中就被訴事實為有罪陳述，經本院告知簡
    式審判程序之旨，並聽取當事人意見後，本院合議庭依刑事
    訴訟法第273 條之1 第1 項為裁定，由受命法官獨任進行簡
    式審判程序。又簡式審判程序之證據調查，依刑事訴訟法第
    273 條之2 規定，不受同法第159 條第1 項審判外陳述排除
    之限制；再被告對於卷內各項證據亦不爭執證據能力，復無
    事證顯示有何違法取得或類此瑕疵之情，故卷內所列各項證
    據，自均有證據能力，合先敘明。
二、上揭犯罪事實，業據被告甲○○於本院審理中坦承不諱，其
    尿液經送驗結果呈嗎啡、甲基安非他命陽性反應等情，亦有
    屏東縣政府警察局潮州分局偵辦毒品案件涉嫌人尿液採證姓
    名代號對照表、臺灣檢驗科技股份有限公司濫用藥物尿液檢
    驗報告各1 紙在卷可稽，上述鑑驗結果，係檢驗機關本於專
    業知識及以精密儀器或科學檢驗方法所得之結論，自可憑信
    。又被告為警查獲扣案之甲基安非他命1 包，經高雄市立凱
    旋醫院鑑定確有甲基安非他命陽性反應，亦有該扣案之甲基
    安非他命1 包、高雄市立凱旋醫院高市凱醫驗字第13271 號
    濫用藥物成品檢驗鑑定書1 紙等附卷可佐；此外，尚有屏東
    縣政府警察局潮州分局扣押筆錄、扣押物品目錄表各1 份，
    採證照片共26張等附卷可參，是認被告就上開施用毒品之任
    意性自白與事實相符，堪採信為證據。從而本件罪證明確，
    被告犯行洵足認定，應依法論科。
三、按海洛因及甲基安非他命分屬毒品危害防制條例第2 條第2
    項第1 款、第2 款規定之第一級及第二級毒品，均不得持有
    及施用，核被告所為，係分別犯毒品危害防制條例第10條第
    1 項之施用第一級毒品罪及同法條第2 項之施用第二級毒品
    罪。被告施用前後之持有第一級毒品及第二級毒品之低度行
    為，分別為其施用第一級毒品與第二級毒品之高度行為所吸
    收，均不另論罪，又被告於如事實欄所述之不同時間、地點
    所犯前開2 罪間，犯意各別，施用行為且互殊，應予分論併
    罰。另被告有上揭犯罪事實欄所述經有期徒刑宣告及執行完
    畢之情形，此有臺灣高等法院被告前案紀錄表1 份附卷可按
    ，被告於有期徒刑執行完畢後，5 年以內故意再犯本件均為
    有期徒刑以上之罪，皆構成累犯，均應依刑法第47條第1 項
    規定予以加重其刑。被告於施用上開毒品後，在未有偵查犯
    罪職權之機關或公務員發覺其犯行前，即向警方坦承施用第
    一級、第二級毒品犯行並接受裁判等情，除經被告供陳外，
    並有查獲施用毒品案件報告表1 紙、本院公務電話紀錄1 份
    在卷可按，堪認被告行為已合於自首之要件，爰依刑法第62
    條前段規定，減輕刑責，並依法先加後減之。爰審酌被告前
    已因施用毒品犯行經觀察勒戒之執行，竟仍故態復萌，復行
    施用毒品不輟，無視於毒品對於自身健康之戕害及國家對於
    杜絕毒品犯罪之禁令，惟衡酌施用毒品係屬自戕行為，犯罪
    手段尚屬平和，亦未因此而危害他人，所生損害尚非鉅大，
    且被告於犯後於本院審理時坦承犯行，尚見悔意之犯罪後態
    度，另施用毒品者均有相當程度之成癮性及心理依賴，其犯
    罪心態與一般刑事犯罪之本質並不相同，應側重適當之醫學
    治療及心理矯治為宜等一切情狀，爰分別量處如主文所示之
    刑，並定其應執行之刑，以資懲儆。又扣案之第二級毒品甲
    基安非他命1 包（驗餘淨重0.073 公克），係查獲之毒品，
    至其包裝袋部分，依現行檢驗方式乃以刮除方式為之，袋上
    仍會摻殘若干毒品無法分離，故亦應依毒品危害防制條例第
    18條第1 項前段之規定併宣告沒收銷燬之。
據上論斷，應依刑事訴訟法第273 條之1 第1 項、第299 條第1
項前段，毒品危害防制條例第10條第1 項、第2 項、第18條第1
項前段，刑法第11條、第47條第1 項、第51條第5 款，判決如主
文。
本案經檢察官曾士哲到庭執行職務
中    華    民    國    99    年    8     月    24    日
                  刑事第四庭    法  官  李謀榮
以上正本證明與原本無異。
如不服本判決應於收受判決後10日內向本院提出上訴書狀，並
應敘述具體理由；其未敘述上訴理由者，應於上訴期間屆滿後
20日內向本院補提理由書（均須按他造當事人之人數附繕本）
「切勿逕送上級法院」。
中    華    民    國    99    年    8     月    24    日
                                書記官  蔡進吉
附錄本案所犯法條全文
毒品危害防制條例第10條
施用第一級毒品者，處6 月以上5 年以下有期徒刑。
施用第二級毒品者，處3 年以下有期徒刑。

司法院資訊處製作；財團法人民間司法改革基金會備份。
